【裁判字號】    97,上訴,4489
【裁判日期】    980114
【裁判案由】    偽造文書
【裁判全文】
臺灣高等法院刑事判決                97年度上訴字第4489號
上  訴  人  臺灣宜蘭地方法院檢察署檢察官
被      告  甲○○
選任辯護人  李秋銘律師
            黃金亮律師
被      告  戊○○
選任辯護人  陳倉富律師
被      告  乙○○
                    樓
選任辯護人  李秋銘律師
            黃金亮律師
被      告  丙○○
                    號
選任辯護人  曾威龍律師
被      告  丁○○
選任辯護人  廖學興律師
上列上訴人因被告偽造文書案件，不服臺灣宜蘭地方法院96年度
訴字第626號，中華民國97年7月28日第一審判決（起訴案號：臺
灣宜蘭地方法院檢察署95年度偵字第3514號、96年度偵字第3251
號），提起上訴，本院判決如下：
    主  文
上訴駁回。
    理  由
一、公訴意旨略以：甲○○於民國九十二年三月一日至九十三年
    十月一日間，係宜蘭縣政府風景管理所（下稱風景管理所）
    所長；戊○○自九十一年十月迄今，係風景管理所管理股股
    長；乙○○於九十一年至九十四年五月間，係風景管理所工
    務股股長；丙○○於九十二年十月至九十四年十月間，係風
    景管理所工務股技士；丁○○係隆宜企業有限公司（下稱隆
    宜公司）實際負責人兼廠長。緣於九十三年間，宜蘭縣政府
    工商旅遊局以招標方式，委託財團法人聯合船舶設計發展中
    心（下稱聯合船舶設計發展中心），設計監造三十艘小型電
    動船（下稱電動船）供風景管理所營運使用，並於船舶設計
    完畢後，由風景管理所於九十三年二月間辦理「冬山河風景
    區新造小型電動船」採購，於同年月二十日開標，由隆宜公
    司以新臺幣（下同）一千四百九十九萬九千元得標承作，預
    定於九十三年（起訴書誤繕為九十五年）六月二十五日興建
    完成，於船舶興建中，隆宜公司於九十三年三月間，函請聯
    合船舶設計發展中心將每艘電動船之蓄電瓶ＤＣ１２Ｖ四個
    ，變更為ＤＣ６Ｖ八個，經聯合船舶設計發展中心於同年四
    月九日發函同意隆宜公司之變更，並由丙○○於九十三年四
    月二十日簽陳核可後，於九十三年四月二十二日函請聯合船
    舶設計發展中心依合約規定變更設計預算書及新增項目預算
    書以憑辦理議價手續。惟甲○○、戊○○、乙○○、丙○○
    為因應負責核准前開電動船營運之交通部基隆港務局蘇澳港
    分局（下稱蘇澳港分局）之要求，電動船需配備無線電對講
    機等設備，才能核准營運，而能趕在九十三年六月十三日親
    水公園十週年慶，由宜蘭縣長劉守成主持下水典禮，遂於九
    十三年六月七日前，由戊○○先向波音通訊企業社（下稱波
    音企業社）負責人李財榮（所涉違反貪污治罪條例等罪嫌部
    分，另經檢察官為不起訴處分）採購大王廠牌（ＧＲＥＡＴ
      ＫＩＮＧ）、型號ＧＫ─三一０七Ｓ低功率無線對講機三
    十一台、無線電中繼站及基地台設備，採購金額共計二十五
    萬四千元，由波音企業社之工程師朱志唯於九十三年六月七
    日至風景管理所所本部裝設無線電中繼站及基地台，並於九
    十三年六月十一日前，交付無線電對講機共計二十支至風景
    管理所，由戊○○指示管理股張兆宸簽收後，再由戊○○指
    示丙○○將二十支無線電對講機機器序號拍照、點收，復依
    戊○○之指示，交由風景管理所冬山河親水公園站管理組組
    長莊毓全簽收領取，再發放給小型電動船之駕駛使用，並於
    九十三年六月十二日，由莊毓全至波音通訊企業社領取其餘
    之十一支無線電對講機，期間亦經過徐如昇與戊○○持無線
    電對講機，在小型電動船上測試，已可以與風景管理所通話
    ，甲○○、戊○○、乙○○、丙○○、及丁○○均明知前開
    無線電對講機三十一支、無線電中繼站及基地台（下稱本案
    設備）已由戊○○向波音企業社採購，且由波音企業社交付
    、裝設完畢，為能核銷該筆款項共計二十五萬四千元，竟基
    於公文書登載不實之犯意聯絡，以與原承攬廠商即隆宜公司
    為假議價之方式，核銷前開款項，先由丙○○於九十三年六
    月十六日上簽，於該簽之公文書上，將已採購之本案設備，
    不實列入「冬山河風景區新造小型電動船採購第一次變更設
    計及新增項目」議價案之新增項目內，且以所追加及變更之
    設備與船體整體造型及施工設施確有相容且互通性之需要，
    及顧及營運時效之考量為由，由原承攬廠商即隆宜公司辦理
    議價，簽陳工務股股長乙○○轉陳所長甲○○，甲○○簽核
    後，並指示戊○○監辦，再由戊○○將波音企業社提供之大
    王廠牌、ＧＫ─三一０七Ｓ型號之無線電產品型錄、報價單
    、測試報告等交給丙○○，由丙○○提供給聯合船舶設計發
    展中心於「冬山河風景區新造小型電動船採購第一次變更設
    計」案中，一併辦理新增，聯合船舶設計發展中心遂於九十
    三年六月十八日，以（９３）聯設技發字第二七四號函，及
    該函所附「冬山河風景區新造小型電動船採購」變更及新增
    項目預算書寄給風景管理所，且將風景管理所前已採購之本
    案設備納入前開新增項目內，丙○○並提供空白的估價單給
    隆宜公司辦理議價，並告知隆宜公司有關本案設備部分，已
    向波音企業社採買，且提供波音企業社名片給隆宜公司聯絡
    事後付款事宜，再由丙○○於九十三年六月十八日，以宜景
    字第０九三０００一０九六號函隆宜公司，並在該函之公文
    書上，不實填載本案變更設計新增議價項目包括已向波音企
    業社採購之本案設備，請隆宜公司於九十三年六月二十一日
    下午一時三十分，在風景管理所辦理「冬山河風景區新造小
    型電動船採購第一次變更設計」議價手續，並請隆宜公司檢
    附包商估價單、單價分析表、議價單及授權書等，隆宜公司
    實際負責人丁○○明知本案設備業經風景管理所向波音企業
    社採購並裝置完畢，仍答應配合此部分之假議價，於九十三
    年六月二十一日，由丙○○在宜蘭縣風景區管理所營繕工程
    新增項目議價底價單之公文書上，不實填載含本案設備及其
    他新增、變更項目，計算議價項目設計預算金額為二百二十
    四萬八千元，簽陳工務股股長乙○○、轉陳所長甲○○虛偽
    核定「冬山河風景區新造小型電動船採購第一次變更設計及
    新增項目」之底價二百萬元，於九十三年六月二十一日下午
    一時三十分許，由所長甲○○主持、戊○○監辦、丙○○紀
    錄、丁○○代理隆宜公司到場，四人就「冬山河風景區新造
    小型電動船採購第一次變更設計及新增項目」包含已採購之
    本案設備部分為虛偽之議價，由丁○○虛偽報價該變更設計
    及新增項目含已採購之本案設備，總價為二百三十一萬六千
    五百元，經第一次減價為二百二十五萬元，後以底價二百萬
    元承作，並將前開不實之議價內容登載在新增項目議價單及
    風景管理所之議價紀錄之公文書上，由該議價案之審查人員
    兼記錄之丙○○、主持人甲○○、主計監辦人員戊○○在新
    增項目議價單、議價紀錄上簽名，並由代理隆宜公司之丁○○持隆宜公司及負責人江玲玲之印章蓋印其上，共同在前開
    公文書上為不實之登載，丙○○再於九十三年六月二十三日
    ，以該「冬山河風景區新造小型電動船採購」第一次變更設
    計新增項目（含已採購之本案設備）議價結果，由隆宜公司
    以二百萬元成議之不實內容，登載在其簽陳之公文書上，簽
    請工務股股長乙○○，由乙○○轉陳所長甲○○，甲○○於
    九十三年六月二十四日簽核，並於九十三年六月二十四日與
    隆宜公司代理人丁○○簽立「冬山河風景區新造小型電動船
    採購」第一次變更議定書，在屬公文書之議定書上，將已採
    購之本案設備不實登載納入該次變更新增議價設備項目內，
    於九十六年七月六日，由風景管理所支付隆宜公司尾款六百
    三十一萬零三百零五元，共支付隆宜公司一千五百七十七萬
    三千二百元，波音企業社遂於九十三年七月二十六日，開立
    「無線電中繼站基地台一組」金額共計二十五萬四千元之統
    一發票給隆宜公司，隆宜公司則於九十三年七月二十七日，
    自彰化銀行匯款二十四萬五千元至波音企業社於臺北國際商
    業銀行羅東分行帳戶內，復於同年七月三十一日匯款九千元
    至波音企業社前開帳戶內，共計匯款二十五萬四千元，足生
    損害政府採購之公平、公開性。因認被告甲○○、乙○○、
    戊○○、丙○○及丁○○均係犯刑法第二百十三條之公文書
    登載不實罪嫌云云。
二、按犯罪事實應依證據認定之，無證據不得認定犯罪事實；又
    不能證明被告犯罪者，應諭知無罪之判決，刑事訴訟法第一
    百五十四條第二項、第三百零一條第一項分別定有明文。而
    認定犯罪事實之證據，係指足以認定被告確有犯罪行為之積
    極證據而言，苟未能發現相當證據，或證據不足為不利於被
    告事實之認定時，即應為有利於被告之認定，更不必有何有
    利之證據，亦不能以推測或擬制之方法，以為裁判基礎，最
    高法院二十九年度上字第三一０五號、四十年度臺上字第八
    十六號、五十六年度臺上字第八０七號判例意旨可資參照。
    又「認定犯罪事實所憑之證據，雖不以直接證據為限，間接
    證據亦包括在內；然而無論直接或間接證據，其為訴訟上之
    證明，須於通常一般之人均不致有所懷疑，而得確信其為真
    實之程度者，始得據為有罪之認定，倘其證明尚未達到此一
    程度，而有合理之懷疑存在時，事實審法院復已就其心證上
    理由予以闡述，敘明其如何無從為有罪之確信，因而為無罪
    之判決，尚不得任意指為違法」、「檢察官對於起訴之犯罪
    事實，應負提出證據及說服之實質舉證責任，倘其所提出之
    證據，不足為被告有罪之積極證明，或其指出之證明方法，
    無從說服法院以形成被告有罪之心證，基於無罪推定之原則
    ，自應為被告無罪判決之諭知」，亦經最高法院著有七十六
    年度臺上字第四九八六號、九十二年度臺上字第一二八號判
    例意旨可參。
三、本件公訴人認被告涉犯上開罪嫌，係以被告等五人之供述、
    證人李財榮、江玲玲、張兆宸、莊毓全、徐如昇、林乾明、
    魏澄耀、朱志唯之證述及如附表所示之文書資料為其論據，
    訊據被告均堅決否認涉有上開犯行，被告甲○○、乙○○、
    戊○○、丙○○均辯稱：完全依據採購法規定辦理，由風景
    管理所與隆宜公司議價，公文書都是真實的，沒有登載不實
    的情形等語；被告丁○○辯稱：本案設備採購是伊請風景管
    理所幫忙找當地之無線對講機協力廠商，是風景管理所請伊
    去議價，買賣價金也是隆宜公司付給波音企業社，並無不實
    等語。
四、證據能力部分：
  (一)按刑事訴訟法有關傳聞法則及例外規定（第一百五十九至一
    百五十九條之五），如條文已明定得為證據者（如第一百五
    十九條之一第一項），或依規定原則上有證據能力（如第一
    百五十九條之一第二項），但當事人未抗辯其有例外否定證
    據能力情形者，即無庸就其如何具有證據能力而為說明。本
    件除被告等五人之辯護人於本院準備程序中均主張被告自己
    以外之人於警詢之陳述無證據能力外，被告等五人及辯護人
    對於本院認定事實所引用之被告以外之人於審判外陳述，包
    括人證及文書證據等，並無證據證明係公務員違背法定程序
    所取得，且檢察官、被告及辯護人於本院準備程序及審判期
    日中對本院所引用之相關卷證，就證據能力均表示不爭執，
    迄至言詞辯論終結前亦未再聲明異議。又該等證據，亦無刑
    事訴訟法第一百五十九條之四之顯有不可信之情況與不得作
    為證據之情形。本院審酌上開證據資料製作時之情況，尚無
    違法不當及證明力明顯過低之瑕疵，亦認為以之作為證據應
    屬適當，是依刑事訴訟法第一百五十九條至第一百五十九條
    之五規定，所引用之前開人證及文書證據，均有證據能力，
    合先敘明。
  (二)至各該被告自己以外之人於警詢中陳述，因屬被告以外之人
    於審判外之陳述，而公訴人未能證明渠等之陳述，存有刑事
    訴訟法第一百五十九條之二或同法第一百五十九條之三規定
    之具有可信之特別情況，而得為證據之例外情況，是依同法
    第一百五十九條第一項之規定，並無證據能力。
五、經查：
  (一)風景管理所於九十三年二月間辦理「冬山河風景區新造小型
    電動船」採購，於同年月二十日開標，由隆宜公司以一千四
    百九十九萬九千元得標承作，並預定於九十三年六月二十五
    日興建完成，而因交通部基隆港務局蘇澳港分局要求電動船
    營運須配備無線電對講機等設備，而為能趕在九十三年六月
    十三日親水公園十週年慶，由宜蘭縣長劉守成主持下水典禮
    ，即由被告戊○○先向波音企業社負責人李財榮接洽本案設
    備之事宜，而由波音企業社於九十三年六月十二日前先行將
    本案設備予以裝機測試，嗣後由被告丙○○先於九十三年六
    月十六日在「為辦理冬山河風景區新造小型電動船採購第一
    次變更設計及新增項目議價案」之簽呈中將本案設備列入新
    增項目中，又於九十三年六月十八日以宜景字第0930001096
    號函通知隆宜公司於九十三年六月二十一日下午一時三十分
    在風景管理所辦理冬山河風景區新造小型電動船採購第一次
    變更設計議價手續，又於九十三年六月二十一日在宜蘭縣風
    景管理所營繕工程新增項目議價底價單上填載含本案設備等
    其他新增、變更項目，計算議價項目設計預算金額為二百二
    十四萬八千元，簽陳工務股股長乙○○、轉陳所長甲○○核
    定「冬山河風景區新造小型電動船採購第一次變更設計及新
    增項目」之底價二百萬元，再於九十三年六月二十一日下午
    一時三十分許將總價為二百三十一萬六千五百元經第一次減
    價為二百二十五萬元，第二次減價為願以底價承受之議價內
    容登載在新增項目議價單上，並於九十三年六月二十三日以
    「冬山河風景區新造小型電動船採購」第一次變更設計新增
    項目（含已交付之本案設備）議價結果，由隆宜公司以二百
    萬元承做之內容，登載在簽呈上，由乙○○轉陳甲○○於九
    十三年六月二十四日簽核，並於九十三年六月二十四日與丁○○簽立「冬山河風景區新造小型電動船採購」第一次變更
    議定書，將本案設備登載納入該次變更新增議價設備項目內
    ，嗣由波音企業社於九十三年七月二六日，開立「無線電中
    繼站基地台一組」金額共計二十五萬四千元之統一發票給隆
    宜公司，隆宜公司則於九十三年七月二十七日，自彰化銀行
    匯款二十四萬五千元至波音企業社於臺北國際商業銀行羅東
    分行帳戶內，復於同年七月三十一日匯款九千元至波音企業
    社前開帳戶內等情，業經被告五人供陳在卷，並有附表所示
    之文件在卷可稽，自堪信為真實。
  (二)按政府採購法第二十二條第一項第三、六款規定：「機關辦
    理公告金額以上之採購，符合下列情形之一者，得採限制性
    招標：……三、原有採購之後續維修、零配件供應、更換或
    擴充，因相容或互通性之需要，必須向原供應廠商採購者。
    ……六、在原招標目的範圍內，因未能預見之情形，必須追
    加契約以外之工程，如另行招標，確有產生重大不便及技術
    或經濟上困難之虞，非洽原訂約廠商辦理，不能達契約之目
    的，且未逾原主契約金額百分之五十者。」，本件小型電動
    船採購變更設計及新增項目中之新增項目，包含有艉燈照明
    、收音機、銅鐘、無線電對講機、無線電對講機中繼台及基
    地台、小朋友救生衣、救生圈（含繩）、小型滅火器、變壓
    器、6V蓄電瓶等十項項目，此有風景管理所九十三年六月十
    六日之簽呈、財團法人聯合船舶設計發展中心九十三年六月
    十八日聯設技發字第二七四號函在卷可稽，故可知該小型電
    動船之採購案變更設計之新增項目，非僅有本案設備而已，
    且該案係以總包議價之方式進行議價再以議價之總價調整新
    增項目各項金額等情，此亦經證人即被告丁○○證述在卷（
    見原審卷二第四０頁），並有新增項目議價底價單、新增項
    目議價單及第一次變更議定書附卷可參。是以本件風景管理
    所與原承做廠商隆宜就本件工程變更設計及新增項目含本案
    設備，以總包議價方式進行議價，要與上開規定相符，尚難
    遽執本件採變更設計及議價之方式，遽謂係為規避採購金額
    達十萬元以上需進行公開招標之規定。
  (三)另依政府採購法第六十三條第一項規定所訂定之採購契約要
    項第二十條：「機關於必要時得於契約所約定之範圍內通知
    廠商變更契約。除契約另有規定外，廠商於接獲通知後應向
    機關提出契約標的、價金、履約期限、付款期程或其他契約
    內容須變更之相關文件。廠商於機關接受其所提出須變更之
    相關文件前，不得自行變更契約。除機關另有請求者外，廠
    商不得因第一項之通知而遲延其履約責任。機關於接受廠商
    所提出須變更之事項前即請求廠商先行施作或供應，其後未
    依原通知辦理契約變更或僅部分辦理者，應補償廠商所增加
    之必要費用。」，本件小型電動船採購契約第十六條亦有相
    同約定（見他字卷二第四十三頁）。由上述內容可知，於機
    關有追加工程、變更契約之情事時，得請求廠商先行施作或
    供應，僅於未依原通知辦理契約變更或僅部分辦理者，應補
    償廠商所增加之必要費用甚明。證人即被告甲○○於原審審
    理時具結證稱：到九十三年六月三日初勘才知道沒有無線電
    對講機等設備，因為六月十三日即要舉行下水典禮，若無港
    務局營運許可，則無法辦理下水典禮，故需要緊急採購等語
    （見原審卷一第一五四頁），核與證人即基隆港務局蘇澳港
    分局員工魏澄耀證述於初勘時提醒風管所人員電動船要符合
    小船設備標準表等情相符（見原審卷一第一四七頁），故堪
    認風景管理所於九十三年六月三日初勘時始知悉需採購本案
    設備，而需於六月十三日下水典禮時裝配使用，於時間上確
    屬緊迫。故被告甲○○、乙○○、戊○○、丙○○辯稱為因
    應九十三年六月十三日之下水典禮而請廠商先行施作供應事
    後再為議價等情，尚非屬無據。
  (四)復按「無代理權人以代理人之名義所為之法律行為，非經本
    人承認，對於本人不生效力。」、「稱買賣者，謂當事人約
    定一方移轉財產權於他方，他方支付價金之契約。」，民法
    第一百七十條第一項、第三百四十五條第一項分別定有明文
    ，然本人既得許諾自己代理或雙方代理之行為，依法理自亦
    可事後追認自己代理或雙方代理之行為。證人即被告丁○○
    於原審審理時證稱：隆宜公司未與波音企業社談妥本案設備
    之價格，隆宜公司與風景管理就變更設計及新增項目為總包
    議價前，關於本案設備之買賣都已談妥，隆宜公司議價時係
    依據與波音企業社確認之金額，計列價格，議價後，本案設
    備之價金係由隆宜公司給付波音企業社等語，核與證人即波
    音企業社負責人李財榮於偵查中、原審審理時具結證稱：戊○○來洽購本案設備，戊○○說這是附屬在船上的用品，故
    要伊向隆宜公司請款，伊開報價單時知道交易對象是隆宜公
    司，價金係向隆宜公司收取，統一發票開立給隆宜公司等情
    （見偵查卷第二二一頁、原審卷卷一第一三六至一四０頁）
    相符。是以被告戊○○雖跳過隆宜公司而與波音企業社接洽
    購買本案設備，並直接由風景管理所受領本案設備，然對於
    買賣價金即買賣契約必要之點仍約定由隆宜公司給付，統一
    發票之買受人為隆宜公司，波音企業社與隆宜公司嗣亦完成
    買賣稅務之徵收義務，足見本案設備之買賣關係存在於隆宜
    公司與波音企業社間甚為明確；雖然，波音企業社係直接將
    買賣標的物交付予風景管理所，此乃係居於隆宜公司使用人
    之地位，依指示縮短給付予風景管理所，尚難執買賣標的物
    交付之事實行為，遽謂風景管理所與波音企業社間就本案設
    備存有買賣關係。姑不論被告戊○○是否事前經隆宜公司授
    權，縱使被告戊○○所為係無權代理，僅生本件買賣契約未
    經本人即隆宜公司承認前，對隆宜公司不生效力之效果；而
    風景管理所固於九十三年六月十二日先受領買賣標的物，但
    對於買賣契約必要之點之價金部分，尚未與隆宜公司議定，
    亦即風景管理所與隆宜公司間就本案設備之買賣契約尚未成
    立生效，風景管理所自波音企業社受領而占有本案設備尚乏
    法律上之原因，故被告丙○○所製作上開文書及進行程序，
    乃為依據政府採購法，而使風景管理所取得占有本案設備之
    法律上原因，風景管理所固有行政上便宜行事之瑕疵，亦難
    謂上開文書為不實之文書。又隆宜公司與風景管理所於本件
    變更設計及新增項目議價前，均已明知本案設備已由波音企
    業社交付予風景管理所，而於九十三年六月二十一日達成議
    價合議，於同年月二十四日簽立變更議定書，乃含有就本案
    設備訂立買賣契約及追認代理之意思表示，是以波音企業社
    與隆宜公司間之買賣契約、隆宜公司與風景管理所間之採購
    契約，始成立生效，風景管理所因而取得占有本案設備之法
    律上原因，是以前開議價並非虛偽通謀之「假議價」，被告
    等所為上開文件之記載並無不實。
  (五)綜上所述，依公訴人所舉之證據，尚難認定被告等五人就無
    線電對講機、無線電對講機中繼台及基地台之採購，有何假
    議價之情形，而被告丙○○就上開公文書既屬有製作權限之
    人，且上開公文書之內容、日期，均依其議價之程序而製作
    ，並無不實。此外，復查無其他積極證據足資證明被告等五
    人有何於公文書上登載不實之犯行，應認不能證明被告等五
    人犯罪。
六、原審認不能證明被告等五人犯罪，而諭知被告等五人無罪，
    經核其認事用法及證據之取捨，均無違誤。檢察官上訴意旨
    ，以本案設備之買賣關係實際上存在於風景管理所與波音企
    業社之間，議價程序竟由風景管理所與隆宜公司為之，其程
    序自屬假議價無疑；又採變更設計及議價之便宜行使方式，
    客觀上已規避採購金額十萬元以上者需進行公開招標之規定
    ，所為自足生損害於政府採購之公平與公開等語為由，指摘
    原審判決不當，然此均經本院於前開理由予以指駁說明，是
    檢察官之上訴無理由，應予駁回。
據上論斷，應依刑事訴訟法第三百六十八條，判決如主文。
本案經檢察官呂光華到庭執行職務。
中    華    民    國    98    年    1     月    14    日
                  刑事第九庭審判長法  官  陳貽男
                                  法  官  許宗和
                                  法  官  何信慶
以上正本證明與原本無異。
如不服本判決，應於收受送達後10日內向本院提出上訴書狀，其
未敘述上訴之理由者並得於提起上訴後10日內向本院補提理由書
（均須按他造當事人之人數附繕本）「切勿逕送上級法院」。
                                  書記官  王泰元
中    華    民    國    98    年    1     月    19    日
附表
  ┌──┬──────────┬─────────┐
  │編號│     證         據  │證  據  所  在    │
  │    │                    │                  │
  ├──┼──────────┼─────────┤
  │1   │聯合船舶設計發展中心│調查站卷第1至2頁  │
  │    │針對「新建冬山河電力│                  │
  │    │小船」設計之預算明細│                  │
  │    │表影本1份           │                  │
  ├──┼──────────┼─────────┤
  │2   │「冬山河風景區新造小│調查站卷第3至4頁  │
  │    │型電動船採購案」招標│                  │
  │    │公告影本1份         │                  │
  ├──┼──────────┼─────────┤
  │3   │「冬山河風景區新造小│調查站卷第5頁     │
  │    │型電動船採購案」開標│                  │
  │    │記錄影本1份         │                  │
  ├──┼──────────┼─────────┤
  │4   │「冬山河風景區新造小│調查站卷第6頁     │
  │    │型電動船採購案」決標│                  │
  │    │公告影本1份         │                  │
  ├──┼──────────┼─────────┤
  │5   │風景區管理所與隆宜公│調查站卷第7至24頁 │
  │    │司訂立之「冬山河風景│                  │
  │    │區新造小型電動船採購│                  │
  │    │」工作契約影本1份   │                  │
  ├──┼──────────┼─────────┤
  │6   │聯合船舶設計發展中心│調查站卷第25頁    │
  │    │93年4月9日（93）聯設│                  │
  │    │計發字第163號函影本1│                  │
  │    │份                  │                  │
  ├──┼──────────┼─────────┤
  │7   │丙○○93年4月20簽陳 │調查站卷第26頁    │
  │    │影本1份             │                  │
  ├──┼──────────┼─────────┤
  │8   │風景區管理所93年4 月│調查站卷第27頁    │
  │    │22日宜景字第09300006│                  │
  │    │09號函影本1份       │                  │
  │    │                    │                  │
  ├──┼──────────┼─────────┤
  │9   │扣案波音企業社李財榮│影本見95年度偵字第│
  │    │、朱志唯名片各1張   │3514號卷第60至62頁│
  ├──┼──────────┼─────────┤
  │10  │波音企業社進貨單影本│影本見95年度偵字第│
  │    │1張                 │3514號卷第71至72頁│
  │    │                    │                  │
  ├──┼──────────┼─────────┤
  │11  │波音企業社93年6月7日│影本見95年度偵字第│
  │    │估價單              │3514號卷第65至66頁│
  ├──┼──────────┼─────────┤
  │12  │丙○○交與莊毓全之無│調查站卷第51頁    │
  │    │線電對講機交貨清單正│                  │
  │    │本1份               │                  │
  ├──┼──────────┼─────────┤
  │13  │蘇澳港分局港航課承辦│調查站卷第64頁    │
  │    │人潘財隆93年6月1日簽│                  │
  │    │陳影本1份           │                  │
  ├──┼──────────┼─────────┤
  │14  │風景區管理所申請經營│調查站卷第65至71頁│
  │    │小船業「冬山河親水公│                  │
  │    │園至傳藝中心航線」營│                  │
  │    │運前各項安全設施會勘│                  │
  │    │記錄及會勘所附之提案│                  │
  │    │之改善情況表        │                  │
  ├──┼──────────┼─────────┤
  │15  │蘇澳港分局93年6月11 │調查站卷第72至73頁│
  │    │日基港蘇港字第093000│                  │
  │    │2275號函            │                  │
  ├──┼──────────┼─────────┤
  │16  │蘇澳港分局93年6月14 │調查站卷第74至75頁│
  │    │日基港蘇港字第093000│                  │
  │    │2275號函            │                  │
  ├──┼──────────┼─────────┤
  │17  │冬山河小型電動船建造│調查站卷第78至80頁│
  │    │重要工作紀事表、月報│                  │
  │    │表影本1份及所附相片 │                  │
  │    │影本共6張           │                  │
  ├──┼──────────┼─────────┤
  │18  │丙○○93年6月16日簽 │調查站卷第28、29頁│
  │    │陳工務股長乙○○轉陳│                  │
  │    │所長甲○○核可，並指│                  │
  │    │派戊○○監辦        │                  │
  ├──┼──────────┼─────────┤
  │19  │聯合船舶設計發展中心│調查站卷第30至37頁│
  │    │93年6月18日（93）聯 │                  │
  │    │設技發字第274號函及 │                  │
  │    │所附「冬山河風景區新│                  │
  │    │造小型電動船採購」變│                  │
  │    │更及新增項目預算書影│                  │
  │    │本1份               │                  │
  ├──┼──────────┼─────────┤
  │20  │風景區管理所93年6月1│調查站卷第38頁    │
  │    │8日宜景字第093001096│                  │
  │    │號函影本1份         │                  │
  ├──┼──────────┼─────────┤
  │21  │隆宜公司於93年6月21 │調查站卷第45頁    │
  │    │日出具之委託書影本  │                  │
  ├──┼──────────┼─────────┤
  │22  │隆宜公司93年工作日誌│影本見95年度偵字第│
  │    │                    │3514號卷第115至116│
  │    │                    │頁                │
  │    │                    │                  │
  ├──┼──────────┼─────────┤
  │23  │風景區管理所營繕工程│調查站卷第40頁    │
  │    │新增項目議價底價單影│                  │
  │    │本                  │                  │
  │    │                    │                  │
  ├──┼──────────┼─────────┤
  │24  │風景區管理所「冬山河│調查站卷第41頁    │
  │    │風景區新造小型船電動│                  │
  │    │採購（第一次變更）」│                  │
  │    │新增項目議價包商估價│                  │
  │    │明細表影本          │                  │
  ├──┼──────────┼─────────┤
  │25  │風景區管理所「冬山河│調查站卷第43、44頁│
  │    │風景區新造小型電動船│                  │
  │    │採購（第一次變更設計│                  │
  │    │）」包商估價分析表影│                  │
  │    │本                  │                  │
  ├──┼──────────┼─────────┤
  │26  │「冬山河風景區新造小│調查站卷第46頁    │
  │    │型電動船採購第一次變│                  │
  │    │更設計」新增項目議價│                  │
  │    │單影本              │                  │
  ├──┼──────────┼─────────┤
  │27  │「冬山河風景區新造小│調查站卷第39頁    │
  │    │型電動船採購第一次變│                  │
  │    │更設計及新增項目」於│                  │
  │    │93年6月21日下午1時30│                  │
  │    │分議價紀錄          │                  │
  ├──┼──────────┼─────────┤
  │28  │丙○○於93年6月23日 │調查站卷第47頁    │
  │    │於風景區管理所工務股│                  │
  │    │之簽呈影本          │                  │
  │    │                    │                  │
  ├──┼──────────┼─────────┤
  │29  │「冬山河風景區新造小│調查站卷第48至50頁│
  │    │型電動採購」第一次變│                  │
  │    │更議定書影本        │                  │
  ├──┼──────────┼─────────┤
  │30  │風景區管理所93年5 月│調查站卷第54至56  │
  │    │28日、6月15日、6月25│                  │
  │    │日驗收記錄          │                  │
  ├──┼──────────┼─────────┤
  │31  │波音企業社93年6月30 │影本見95年度偵字第│
  │    │日轉帳傳票          │3514號卷第63至64頁│
  │    │                    │                  │
  ├──┼──────────┼─────────┤
  │32  │風景區管理所「冬山河│調查站卷第84、85  │
  │    │風景區新造小型電動船│頁                │
  │    │採購尾款傳票及隆宜公│                  │
  │    │司統一發票影本1份   │                  │
  ├──┼──────────┼─────────┤
  │33  │彰化銀行匯款回條聯1 │影本見95年度偵字第│
  │    │張                  │3514號卷第97至98頁│
  │    │                    │                  │
  ├──┼──────────┼─────────┤
  │34  │波音企業社於臺北國際│見95年度他字第1355│
  │    │商業銀行羅東分行帳戶│號卷第199頁       │
  │    │存摺交易明細影本    │                  │
  ├──┼──────────┼─────────┤
  │35  │波音企業社客戶發票登│影本見95年度偵字第│
  │    │記簿                │3514號卷第69至70頁│
  │    │                    │                  │
  ├──┼──────────┼─────────┤
  │36  │波音企業社開立給隆宜│影本見95年度偵字第│
  │    │公司之統一發票影本1 │3514號卷第73至74頁│
  │    │張                  │                  │
  └──┴──────────┴─────────┘


司法院資訊處製作；財團法人民間司法改革基金會備份。
